【裁判字號】    89,易,2447
【裁判日期】    891206
【裁判案由】    違反著作權法
【裁判全文】
臺灣桃園地方法院刑事判決                        八十九年度易字第二四四七號
    公  訴  人  臺灣桃園地方法院檢察署檢察官
    被      告  丙○○○
右列被告因違反著作權法案件，經檢察官提起公訴（八十九年度偵字第一三七一九號
），本院判決如左：
        主  文
丙○○○無罪。
        理  由
一、公訴意旨略以：如附件起訴書犯罪事實欄所載，因認被告涉犯著作權法第九十三
    條第三款之罪嫌。
二、按犯罪事實應依證據認定之，無證據不得推定其犯罪事實，刑事訴訟法第一百五
    十四條定有明文。又認定不利於被告之事實，須依積極證據，苟積極證據不足為
    不利於被告事實之認定時，即應為有利於被告之認定，更不必有何有利之證據，
    最高法院三十年上字第八一六號著有判例可資參照。被告之自白，不得作為有罪
    判決之唯一證據，仍應調查其他必要之證據，以察其是否與事實相符，此在刑事
    訴訟法第一百五十六條第二項定有明文。再刑事訴訟法第一百五十六條第二項規
    定，被告雖經自白，仍應調查其他必要之證據，以察其是否與事實相符。立法目
    的乃欲以補強證據擔保自白之真實性；亦即以補強證據之存在，藉之限制自白在
    證據上之價值。而所謂補強證據，則指除該自白本身外，其他足資以證明自白之
    犯罪事實確具有相當程度真實性之證據而言。雖其所補強者，非以事實之全部為
    必要，但亦須因補強證據與自白之相互利用，而足使犯罪事實獲得確信者，始足
    當之，最高法院七四年度台覆一０號判例亦可資參照。
三、經核公訴人認定被告丙○○○右揭犯罪，無非係以右揭事實業據被告坦承不諱，
    核與告訴代理人乙○○證述相符，復有扣案之非法重製光碟片七百廿三片及音樂
    光碟目錄一本為憑，為其主要論據。訊據被告固自承於案發當日晚間有賣二張張
    學友、張宇演唱之盜版音樂光碟片予顧客，然辯稱：警方所查扣之非法重製光碟
    片七百廿三片均係從「胖子」之攤位查扣的，該等光碟片係屬「胖子」所有，在
    警方未來前，「胖子」也在該處擺攤位，然「胖子」風聞警方來取締就先跑了，
    伊是有顧客要買盜版光碟片時才向「胖子」從其放盜版光碟片之攤位去調等語。
    經查：被告固自白有向「胖子」調過張學友、張宇演唱之盜版音樂光碟片共二張
    賣予顧客，然該二張光碟片是否果屬非法之音樂著作重製物，則尚須有其他補強
    證據，以資證明其之自白確與真實相符。又本院於八十九年十一月十三日訊問本
    案之查獲員警甲○○，其證稱扣到七百廿三片盜版光碟片之攤位係在被告之攤位
    的對面，是一個賣衣服攤位的角落，伊有看到被告將被查獲的目錄給客人看，再
    至該攤位取光碟片等語，由該證詞可知被告並非係一直在盜版光碟片擺設之攤位
    看顧，則該攤位是否果屬被告所擺設實滋疑問，再證人甲○○亦表示並無製作向
    被告買光碟片之顧客之筆錄，則該顧客所買之光碟片是否果如被告自白所稱係非
    法之音樂著作重製物，在未將該顧客所購買之光碟片加以扣案亦未製作該顧客筆
    錄之情形下，亦實屬未可確證。況證人甲○○承本院之命對擺設七百廿三片盜版
    光碟片之攤位究屬何人擺設再加以查證之結果，於八十九年十一月廿二日向本院
    證稱該處之攤位是有管理委員會之合法攤位，伊有查到擺設七百廿三片盜版光碟
    片之攤位的主人，並有打電話去問，但該人說盜版光碟片不是他的等語，由此可
    見，被告辯稱該攤位非其擺設而係另有一綽號「胖子」之人之攤位非屬虛構，因
    之自無從以自該攤位所扣得之七百廿三片盜版光碟片以做為被告自白之補強證據
    。再者，本案亦無法排除販賣盜版音樂光碟片之「胖子」間有在其攤位穿插合法
    之正版光碟片，自無法因上開攤位所扣得之七百廿三片光碟片俱屬盜版，而論斷
    被告自該攤位所調得之音樂光碟片必屬盜版（僅在證據法則上得有合理之懷疑）
    ，綜上，本件證據稍嫌薄弱，無法確證被告之自白即與公訴人所指犯行相符。此
    外，復查無其他積極證據，足以證明被告有何公訴人所指上開犯行，被告犯罪尚
    屬不能證明，衡諸首開法條及判例要旨，自應依法諭知無罪之判決。
據上論斷，應依刑事訴訟法第三百零一條第一項，判決如主文。
本案經檢察官何祖舜到庭執行職務
中      華      民      國      八十九    年    十二    月      六      日
                                臺灣桃園地方法院刑事第一庭
                                      法  官    曾  雨  明
右正本證明與原本無異。
如不服本判決，應於判決送達後十日內向本院提出上訴狀( 應附繕本 )，上訴於
臺灣高等法院。
                                      書記官    戴  育  萍
中  華        民        國   八十九   年    十二    月    十一    日
附件：


司法院資訊處製作；財團法人民間司法改革基金會備份。
